【裁判字號】    98,小上,11
【裁判日期】    980630
【裁判案由】    請求清償債務
【裁判全文】
臺灣屏東地方法院民事裁定              98年度小上字第11號
上  訴  人  乙○○
被上訴人    甲○○
上列當事人間請求清償債務事件，上訴人對於中華民國98年2 月
25日本院屏東簡易庭97年度屏小字第478 號第一審判決提起上訴
，本院裁定如下：
    主  文
上訴駁回。
第二審訴訟費用新臺幣壹仟伍佰元由上訴人負擔。
    理  由
一、按對於小額程序之第一審裁判之上訴，非以其違背法令為理
    由，不得為之；上訴狀應記載上訴理由，並表明原判決所違
    背之法令及其具體內容，依訴訟資料可認原判決有違背法令
    之具體事實，民事訴訟法第436 條之24第2 項與第436 條之
    25分別定有明文。次按上訴狀內未表明上訴理由者，上訴人
    應於提起上訴後二十日內，提出理由書於原第二審法院；未
    提出者，毌庸命其補正，由原第二審法院以裁定駁回之，同
    法第471 條第1 項亦有明文。而此於小額事件之上訴程序準
    用之，同法第436 條之32第2 項並有明文。故如上訴人之上
    訴理由狀中未具體表明上訴理由者，法院毋庸先裁定命補正
    ，可逕予裁定駁回其上訴，合先說明。復按上訴不合程式或
    已逾期間或法律上不應准許者，第二審法院應以裁定駁回之
    ，民事訴訟法第444 條第1 項亦有明定，並依同法第436 條
    之32第2 項之規定，於小額事件之上訴程序準用之。而所謂
    「判決違背法令」，依同法第436 條之32準用同法第468 條
    、第469 條第1 款至第5 款之規定，乃指「判決不適用法規
    或適用不當」或「判決有同法第469 條所列第1 款至第5 款
    情形之一」者而言，從而，提起小額程序第二審上訴，倘以
    第一審判決有不適用法規或適用法規不當為其上訴理由，其
    上訴狀或理由書應有具體之指摘，並揭示該法規之條項或其
    內容；若係成文法以外之法則，應揭示該法則之旨趣；倘為
    司法院解釋或最高法院之判例，則應揭示該判解之字號或其
    內容；倘以第一審判決有同法第469 條所列各款情形之一者
    為其上訴理由，其上訴狀或理由書，應揭示合於該款之事實
    ；上訴狀或理由書如未依上開項方法表明，即難認為巳對第
    一審判決之違背法令有具體指摘，其上訴自難認為合法（最
    高法院71年台上字第314 號判例參照）。
二、經查，本件上訴人於收受本院屏東簡易庭97年度屏小字第
    478 號第一審民事判決後，乃於民國98年3 月10日向本院具
    狀聲明對上開小額訴訟之第一審判決提起上訴，惟其所提上
    訴理由狀仍僅略以：原審之理由諸多未查，有違論理原則、
    臆測、舉證責任之分配及違反票據託收之事實認定，原審爭
    執之3 張支票，非入上訴人之帳戶及託收，況被上訴人前後
    主張不一。其次原審依舉證責任之分配，要上訴人自行提出
    14年前之資料，也顯有未當，上訴人實不服原審判決結果等
    語置辯。本院審酌上訴人之上開陳述僅是對於原審認定事實
    所為審酌之指摘陳述，並未具體指出原審判決有何不當適用
    法令或消極未適用法令之處，尚難認其已就原審判決有何違
    背法令之處具體表明內容，參諸前開說明，自不得謂已合法
    表明上訴理由，可認其上訴為不合法，並依民事訴訟第436
    條之32第2 項準用同法第471 條第1 項之規定，毋庸命其補
    正而可裁定駁回上訴。從而，本件上訴，顯難認為合法，應
    駁回其上訴。
三、本件應支出之訴訟費用為第二審裁判費新臺幣1,500 元，係
    由敗訴之上訴人負擔，並確定如主文第2 項所示。
四、據上論結，本件上訴為不合法，依民事訴訟法第436 條之32
    第1 項、第2 項、第471 條第1 項、第444 條第1 項前段、
    第436 條之19第1 項、第95條、第78條，裁定如主文。
中    華    民    國    98    年    6     月    30    日
                  民事第二庭    審判長法  官  張世賢
                                      法  官  胡晏彰
                                      法  官  羅森德
以上為正本係照原本作成
本裁定不得抗告。
                                      書記官  蘇小雅
中    華    民    國    98    年    6     月    30    日


司法院資訊處製作；財團法人民間司法改革基金會備份。
